臺灣臺北地方法院民事簡易判決
111年度北簡字第4893號
原      告  佛朗明哥社區管理委員會

法定代理人  姜常偉
訴訟代理人  陳秉豊
被      告  周海積
上列當事人間請求給付管理費事件，經臺灣士林地方法院移送前
來，本院於民國111年8月26日言詞辯論終結，判決如下：
　　主　　　文
被告應給付原告新臺幣47,787元，及自民國110年12月21日起至
清償日止，按週年利率百分之5計算之利息。
原告其餘之訴駁回。
訴訟費用新臺幣2,650元，其中新臺幣490元由被告負擔，餘由原
告負擔。
本判決第一項得假執行。但被告以新臺幣47,787元為原告預供擔
保，得免為假執行。
　　事實及理由
壹、程序部分：
一、本件原告之法定代理人原為廖國煒，於訴訟進行中變更為姜
    常偉，經其以書狀聲明承受訴訟，依民事訴訟法第175、176
     條規定，核無不合，應予准許。
二、本件原告起訴時，訴之聲明請求被告應給付原告新臺幣（下
    同）244,557元，及自起訴狀繕本送達翌日起至清償日止，
    按年息5%計算之利息（士簡卷第10頁）。嗣於民國111年8月
    26日言詞辯論時，變更聲明為被告應給付原告238,935元，
    及自起訴狀繕本送達翌日起至清償日止，按年息5%計算之利
    息（本院卷第77頁），核屬減縮應受判決事項之聲明，與民
    事訴訟法第255條第1項但書第3款規定相符。
貳、實體部分：
一、原告起訴主張略以：被告為原告所管理之佛朗明哥社區之區
    分所有權人，積欠89年4月16日起至110年7月15日止共85期
    之管理費共238,935元（每3個月為1期，每期2,811元×85＝23
    8,935元）未清償，爰依公寓大廈管理條例第21條規定請求
    等語。並聲明：被告應給付原告238,935元，及自起訴狀繕
    本送達翌日起至清償日止，按年息5%計算之利息。
二、被告則以：原告於110年12月20日才以起訴書有效送達被告
    請求繳納管理費，從未提供被告關於管理規約、管理費收繳
    依據、區分所有權人開會通知或會議記錄。被告雖有收到原
    告之110年3月12日存證信函，但並無在6個月內起訴，被告
    係於同年12月20日收到原告110年11月26日起訴狀，其請求
    給付管理費有5年消滅時效之適用，超過5年部分，被告得拒
    絕給付。又被告於111年7月4日匯款6,559元予原告，係繳交
    110年12月16日至111年7月15日期間之管理費6,559元等語，
    資為抗辯，並聲明：原告之訴駁回。
三、查被告因分割繼承於101年2月23日取得坐落新北市○○區○○○
    街0○00號4樓房地（下稱系爭房地）所有權，系爭房地位於
    原告管理之佛朗明哥社區，被告為該社區之區分所有權人，
    依佛朗明哥社區管理規約（下稱系爭規約）第肆點財務管理
    第2條第1、2、6款之規定，住戶每坪管理費為50元，應按季
    繳納，於每季16日起至30日止向管理委員會繳交；住戶未依
    期限繳付管理費時，管理委員會應以書面定期限催告，逾期
    仍未繳付者，管理委員會得採取必要之措施。而依系爭房地
    面積計算之管理費，每3個月一期應繳之管理費為2,811元（
    計算：每月937元×3＝2,811元），有社區大樓使用執照存根
    、新北市三芝區公所函、系爭規約（見士簡卷第12-15、32-
    40頁）、建物登記第一類謄本、催繳公告、公寓大廈管理組
    織報備證明、佛朗明哥社區管理費催繳辦法、區分所有權人
    會議記錄影本可稽(本院卷第47-77頁)，且為被告所不爭，
    堪信為真實。
四、得心證之理由：
　　原告主張被告自89年4月16日起至110年7月15日止共計85期
    ，均未繳納管理費，應給付管理費238,935元，則為被告否
    認，並以前詞置辯，茲分述如下：
(一)按利息、紅利、租金、贍養費、退職金及其他一年或不及一
    年之定期給付債權，其各期給付請求權，因五年間不行使而
    消滅；消滅時效，因請求、起訴而中斷；時效因請求而中斷
    者，若於請求後六個月內不起訴，視為不中斷；時效完成後
    ，債務人得拒絕給付，民法第126條、第129條第1項第1、3
    款、第130條、第144條第1項分別定有明文。次按民法第126
    條所稱之「其他一年或不及一年之定期給付債權」者，係指
    基於同一債權原因所生一切規則而反覆之定期給付而言（最
    高法院97年度台上字第2178號判決參照）。查原告係於110
    年11月26日提起本件訴訟，有起訴狀上之臺灣士林地方法院
    收狀章可憑（見士簡卷第8頁），而原告雖曾於110年3月12
    日以三芝郵局第67號存證信函催告被告繳納100年7月16日起
    至110年1月15日之管理費，於同年3月15日送達於被告（本
    院卷第155、163頁），然原告未於該存證信函送達後6個月
    內起訴，核諸前揭說明，消滅時效視為不中斷，則原告就10
    5年11月26日以前之管理費請求權，應均已逾5年之消滅時效
    期間，即罹於時效而消滅，揆諸前揭規定，被告拒絕給付10
    5年11月26日以前之管理費，洵屬有據。
(二)次按區分所有權人或住戶積欠應繳納之公共基金或應分擔或
    其他應負擔之費用已逾二期或達相當金額，經定相當期間催
    告仍不給付者，管理負責人或管理委員會得訴請法院命其給
    付應繳之金額及遲延利息，公寓大廈管理條例第21條定有明
    文。原告於110年3月12日以存證信函催告被告給付100年7月
    16日起至110年1月15日之管理費，雖就105年11月26日以前
    之管理費請求權已罹於時效而消滅，但就105年11月27日以
    後之管理費，被告積欠已逾2期，且經原告催告請求仍未給
    付，而按系爭規約之規定，管理費係每3個月為一期按季繳
    納，於每年1、4、7、10月給付，則計至原告110年3月12日
    催告時止，共有17期（即包括106、107、108、109年各4期
    、110年1月之1期）管理費未給付，是原告請求47,787元（
    計算式：2,811×17＝47,787）管理費，核屬有據，應予准許
    。逾此部分之110年4月、7月之2期管理費，因原告起訴前未
    為書面催告，是此部分請求，尚屬無據。
(三)末按遲延之債務，以支付金錢為標的者，債權人得請求依法
    定利率計算之遲延利息；應付利息之債務，其利率未經約定
    ，亦無法律可據者，週年利率為百分之五；給付無確定期限
    者，債務人於債權人得請求給付時，經其催告而未為給付，
    自受催告時起，負遲延責任。其經債權人起訴而送達訴狀，
    或依督促程序送達支付命令，或為其他相類之行為者，與催
    告有同一之效力，民法第233條第1項前段、第203條、第229
    條第2項分別有明文規定。本件原告之請求，核屬無確定期
    限之給付，準此，原告請求被告給付自起訴狀繕本送達翌日
    即110年12月21日（見士簡卷第22頁）起至清償日止，按週
    年利率5%計算之利息，核無不合，併予准許。
五、綜上所述，原告依公寓大廈管理條例第21條規定請求被告給
    付47,787元，及自起訴狀繕本送達翌日即110年12月21日起
    至清償日止，按週年利率5%計算之利息，為有理由，應予准
    許，逾此範圍之請求，為無理由，應予駁回。
六、本件原告勝訴部分係就民事訴訟法第427條訴訟適用簡易程
    序所為被告敗訴之判決，依同法第389條第1項第3款規定，
    應依職權宣告假執行，並依同法第392條第2項規定，依職權
    宣告被告如預供擔保，得免為假執行。
七、本件事證已臻明確，兩造其餘攻擊防禦方法及證據，核與判
    決之結果不生影響，爰不一一論列，併此敘明。
八、訴訟費用負擔之依據：民事訴訟法第79條。本件訴訟費用額
    ，依後附計算書確定如主文第3項所示金額。　　
中　　華　　民　　國　　111 　年　　9 　　月　　16　　日
　　　　　　　　　臺灣臺北地方法院臺北簡易庭
　　　　　　　　　　　　　　　法　官　蔡玉雪
以上為正本係照原本作成。
如不服本判決，應於判決送達後20日內向本庭提出上訴狀，並按
他造當事人之人數附繕本；如委任律師提起上訴者，應一併繳納
上訴審裁判費。
中　　華　　民　　國　　111 　年　　9 　　月　　16　　日
　　　　　　　　　　　　　　　書記官　陳黎諭
計   算   書：
項　　　　目 金額（新臺幣） 備　　註 第一審裁判費 2,650元 其中490元由被告負擔，餘由原告負擔。 合　　　　計 2,650元